【裁判字號】    98,易,611
【裁判日期】    980828
【裁判案由】    詐欺
【裁判全文】
臺灣苗栗地方法院刑事判決               98年度易字第611號
公  訴  人  臺灣苗栗地方法院檢察署檢察官
被      告  甲○○
                    號
上列被告因詐欺案件，經檢察官提起公訴（98年度偵字第744 、
2866號），本院依簡式審判程序判決如下：
    主  文
甲○○幫助犯詐欺取財罪，處有期徒刑伍月，如易科罰金，以新
台幣壹仟元折算壹日。又幫助犯詐欺取財罪，處有期徒刑伍月，
如易科罰金，以新台幣壹仟元折算壹日。又幫助犯詐欺取財罪，
處有期徒刑伍月，如易科罰金，以新台幣壹仟元折算壹日。應執
行有期徒刑壹年壹月，如易科罰金，以新台幣壹仟元折算壹日。
    犯罪事實及理由
一、犯罪事實：
    甲○○於民國97年5 月22日接獲大陸地區，真實姓名、年籍
    不詳、綽號「杜少傑」之成年男子來電介紹工作，稱需要臺
    灣金融帳戶，如願意提供帳戶，將以每月新臺幣（下同）10
    ,000 元 至15,000元之代價向其承租，其明知將自己銀行帳
    戶提供他人使用，依一般社會生活通常經驗，可預見該帳戶
    將幫助不法集團用於收取犯罪所得，致使被害人及警方追查
    無門，竟因房貸及經濟壓力，仍不違背其本意，基於幫助詐
    欺之犯意，（一）於97年5 月26日，先至華南銀行竹南分行
    開設申請000-000000000000號（併同申請網路轉帳功能）帳
    號，然後於同月29日，以一個月10,000元至15,000元代價，
    將其華南銀行竹南分行之000-000000000000號帳號的提款卡
    、密碼，寫好收件人「杜少傑」，寄往中國福建省漳洲市鄉
    城區達嘉名門，出租予「杜少傑」，再由「杜少傑」交給其
    所屬之不法犯罪集團，供該不法犯罪集團作為犯罪所得提、
    領、匯款使用，而以此方式幫助該不法犯罪集團向他人詐取
    財物。（二）因「杜少傑」又稱上開華南銀行提款卡一天只
    能提款10萬元金額，不足以使用，要求甲○○再提供其他帳
    號，甲○○遂另基於幫助詐欺之犯意，於97年6 月27、28日
    ，以一個月15,000元至20,000元代價，將其於97年6 月24日
    在彰化銀行竹南分行申請之帳號000-00000000000000號（併
    同申請網路轉帳功能）提款卡、密碼，在苗栗縣竹南鎮某處
    ，再次寄往中國福建省漳洲市鄉城區達嘉名門「杜少傑」收
    ，出租予「杜少傑」，再由「杜少傑」交給其所屬之不法犯
    罪集團，供該不法犯罪集團作為犯罪所得提、領、匯款使用
    ，而以此方式幫助該不法犯罪集團向他人詐取財物。（三）
    「杜少傑」嗣又要求甲○○再提供其他帳號，甲○○再基於
    幫助詐欺之犯意，以一個月15,000元至20 ,000 元代價，於
    97年9 月9 日左右，將其於同月2 日在永豐商業銀行信維簡
    易型分行申請之帳號000-00000000000000號（併同申請網路
    轉帳功能）提款卡、密碼，在台北縣市某處，再次寄往中國
    福建省漳洲市鄉城區達嘉名門「杜少傑」收，出售予「杜少
    傑」，再由「杜少傑」交給其所屬之不法犯罪集團，供該不
    法犯罪集團作為犯罪所得提、領、匯款使用，而以此方式幫
    助該不法犯罪集團向他人詐取財物。犯罪集團取得前開帳戶
    之金融卡及密碼後，即基於共同為自己不法所有之犯意聯絡
    ，以附表所示時間、地點、方式，詐騙如附表所示之人，致
    渠等陷於錯誤，匯款至甲○○如附表所示之帳戶內，嗣經警
    詢線查獲。
二、證據名稱：
    除增加被告於本院之自白及臺灣高等法院被告前案紀錄表外
    ，餘均引用起訴書證據並所犯法條欄標題一所載（如附件）
    。
三、量刑理由：
    本院審酌被告之素行（有上開前案紀錄表可稽），因房貸及
    經濟壓力，竟先後3 次將不同帳號出租予在中國大陸年籍不
    詳，綽號「杜少傑」之人之犯罪手段，其行為助長社會上詐
    騙案件盛行，且實際上造成如附表所示之被害人受有如附表
    所示之損害，危害不小，犯後坦承犯行，節省不必要的調查
    資源，但尚未賠償被害人損害之態度等一切情狀，分別量處
    如主文所示之刑，並諭知易科罰金之折算標準及定其應執行
    刑並諭知易科罰金之折算標準。
四、應適用之法條：
    刑事訴訟法第273 條之1 第1 項、第299 條第1 項前段、第
    310 條之2 、第454 條第2 項。
    刑法第30條第1 項前段、第2 項、第339 條第1 項、第55條
    、第51條第5 款、第41條第1 項前段。
    刑法施行法第1 條之1 第1項、第2 項。
    司法院大法官會議釋字第662號解釋。
五、如不服本件判決，得自收受送達之日起10日內，向本院提起
    上訴。
本案經檢察官黃明正到庭執行職務。
中    華    民    國    98    年    8     月    28    日
                  刑事第一庭    法  官  劉興浪
以上正本證明與原本無異。
如不服本判決應於收受判決後10日內向本院提出上訴書狀，並應
應敘述具體理由。其未敘述上訴理由者，應於上訴期間屆滿後20
日內向本院補提理由書 (均須按他造當事人之人數附繕本)「 切
勿逕送上級法院」。告訴人或被害人如對本判決不服者，應具備
理由請求檢察官上訴，其上訴期間之計算係以檢察官收受判決正
本之日期為準。
                                書記官  黃雅琦
中    華    民    國    98    年    8     月    28    日
附記論罪之法條全文：
刑法第339 條：
意圖為自己或第三人不法之所有，以詐術使人將本人或第三人之
物交付者，處5 年以下有期徒刑、拘役或科或併科1 千元以下罰
金。
以前項方法得財產上不法之利益或使第三人得之者，亦同。
前二項之未遂犯罰之。
附表
編號一
被害人：龍曉貞
詐騙時間：97年6月間某日上午10時許
匯款時間：97年7月3日
詐騙方式：自稱係香港彩券局總監「楊德盛」之男子，佯稱在香
          港六合彩開獎前，香港彩券局會設定特定號碼，「楊
          德盛」事先知道號碼，可由他幫忙向香港地下六合彩
          簽注，龍曉貞答應簽注後，嗣「楊德盛」即電話告知
          已簽中六合彩之三星彩，並以簽中彩金須匯款繳納稅
          金、手續費等方式使龍曉貞陷於錯誤，依指示操作匯
          款。
匯款地點：至上海商業儲蓄銀行匯款
匯入帳戶：被告上開華南銀行竹南分行帳戶
金額：共10萬元
編號二
被害人：龍秀雄
詐騙時間：97年5月6日某時（詳細時間龍秀雄已不記得）
匯款時間：97年7月9日
詐騙方式：自稱係香港六合彩彩券局總監「李寶祿」，佯稱在香
          港六合彩開獎前，香港彩券局會設定特定號碼，「莊
          大偉」事先知道開獎號碼，可由他幫忙向香港地下六
          合彩簽注，若簽中則彩金歸龍秀雄，未簽中則簽賭金
          由對方支付，龍秀雄答應簽注後，嗣「李寶祿」即電
          話告知已簽中三星彩，並以簽中彩金須匯款繳納稅金
          、手續費等方式使龍秀雄陷於錯誤，依指示匯款。
匯款地點：至左營果貿郵局匯款
匯入帳戶：被告上開華南銀行竹南分行帳戶
金額：2萬元
編號三
被害人：方村田
詐騙時間：97年6月間某日某時
匯款時間：97年6 月9 日、12日
詐騙方式：自稱係香港六合彩彩券局總監「莊大偉」，佯稱在香
          港六合彩開獎前，香港彩券局會設定特定號碼，「莊
          大偉」事先知道開獎號碼，可由他幫忙向香港地下六
          合彩簽注，若簽中則彩金歸龍秀雄，未簽中則簽賭金
          由對方支付，方村田答應簽注後，嗣「莊大偉」即電
          話告知已簽中三星彩，彩金為港幣500 多萬，並以簽
          中彩金須匯款繳納稅金、手續費之方式，使方村田陷
          於錯誤依指示匯款。
匯款地點：至某處匯款
匯入帳戶：被告上開華南銀行竹南分行帳戶
金額：分別匯款5 萬元、4 萬元，共計9萬元。
編號四
被害人： 高文榕
詐騙時間：97年6月初某日某時
匯款時間：97年6月16日
詐騙方式：自稱係香港彩券局行政總監助理潘先生，佯稱高文榕
          為被公司選中之由公司替台灣地區民眾簽注之六合彩
          三星彩得主（彩金為港幣100 多萬），惟領取獎金需
          先辦理入會手續，並繳交入會費用2 萬8 千元，以此
          方式致高文榕陷於錯誤依指示匯款。
匯款地點：至某處匯款
匯入帳戶：被告上開華南銀行竹南分行帳戶
金額：2萬8千元
編號五
被害人：李文卿
詐騙時間：97年7月22日前某日某時
匯款時間：97年7月22日
詐騙方式：佯稱係李文卿的朋友，急需用錢，致李文卿陷於錯誤
          ，至ATM 提款機依指示操作匯款。
匯款地點：至彰化銀行士林分行匯款
匯入帳戶：被告上開彰化銀行竹南分行帳戶
金額：1 萬元
編號六
被害人：顏漢宸
詐騙時間：97年7月23日前某時
匯款時間：97年7 月23日、24日、8 月1 日、5 日、9 月9 日、
          18日、10月8 日
詐騙方式：佯稱可以提供六合彩明牌，可以幫忙下注，保證中獎
          ，若贏了就包三成獎金予他們當獎金，致顏漢宸陷於
          錯誤，依指示操作匯款。
匯款地點：至某處匯款
匯入帳戶：被告上開彰化銀行竹南分行及永豐商業銀行信維簡易
          型分行帳戶
金額：分別匯款3 萬元、9 萬元、40萬元、10萬元、9 萬、8 萬
      8 千元、20萬元，共計99萬8千元。


司法院資訊處製作；財團法人民間司法改革基金會備份。
